【裁判字號】    99,審聲,100
【裁判日期】    991126
【裁判案由】    停止執行
【裁判全文】
臺灣高雄地方法院民事裁定             99年度審聲字第100號
聲  請  人  高雄市政府工務局新建工程處
法定代理人  鐘萬順
相  對  人  華春營造有限公司
法定代理人  杜連印
當事人間聲請停止執行事件，本院裁定如下：
    主  文
聲請人供擔保新台幣玖拾貳萬元後，本院九十九年度司執字第一
二二三九二號強制執行事件，於本院九十九年度審訴字第二二八
四號債務人異議之訴事件判決確定前，應暫予停止。
    理  由
一、聲請意旨略以：相對人前以中華民國仲裁協會96年仲雄聲義
    字第14號仲裁判斷書，向鈞院聲請對聲請人於高雄銀行公庫
    部帳號00000000000 、戶名：高雄市政府工務局新建工程處
    工程押標金戶內之金額為強制執行，經鈞院以99年度司執字
    第122392號強制執行事件受理，並核發自動履行命令在案。
    惟聲請人已於99年11月25日，以系爭執行名義之債權已因清
    償而消滅，而相對人請求之逾期完工罰款，則並不在本件仲
    裁範圍為由，提起債務人異議之訴，現由本院以99年度審訴
    字第2,284 號民事事件受理在案，爰依強制執行法第18條第
    2 項之規定，聲請准供擔保後停止強制執行。
二、按有回復原狀之聲請，或提起再審或異議之訴，或對於和解
    為繼續審判之請求，或提起宣告調解無效之訴，撤銷調解之
    訴，或對於法院依強制執行法第4 條第1 項第5 款之裁定提
    起抗告時，法院因必要情形或依聲請定相當並確實擔保，得
    為停止強制執行之裁定，強制執行法第18條第2 項定有明文
    。又法院裁定准許停止強制執行所定之擔保金，係備供債權
    人因停止執行所受損害之賠償，其數額應依標的物停止執行
    後，債權人未能即時受償或利用該標的物所受之損害額，或
    其因另供擔保強制執行所受之損害額定之，非以標的物之價
    值或其債權額為依據。（最高法院91年度台抗字第429 號裁
    定意旨參照）
三、經查：聲請人係以相對人聲請執行之金額，並不在執行名義
    範圍為由，提起債務人異議之訴，聲請停止本院99年度司執
    字第122392號強制執行程序，此經本院調取上開執行卷宗及
    本院99年度審訴字第2284號債務人異議之訴事件卷宗核閱屬
    實，是聲請人聲請停止執行，即屬有據。又相對人聲請強制
    執行之債權額為新臺幣（下同）4,150,000 元及自97年8 月
    19日起至清償日止按年息5%計算之利息，則計算至99年11月
    19日止，相對人聲請強制執行之債權額總計為4,616,875 元
    （計算式：4,150,000+4,150,000 ×5%×27/12 =4,616,875
    ），則相對人因停止執行所受之損害，應為無法取償上開金
    額之損害，本院審酌相對人因停止執行致無法運用該筆款項
    ，可能受有利息之損害，及聲請人提起之上開債務人異議之
    訴可上訴至第三審，依本件訴訟之難易程度判斷，預估至訴
    訟確定約需時4 年，故酌定擔保金額為920,000 元（計算式
    ：4,616,875 ×5%×3＝923,375 ，本院以整數酌定之）。
四、依強制執行法第18條第2項，裁定如主文。
中    華    民    國    99    年    11    月    26    日
                    民事第二庭法  官  謝  雨  真
正本證明與原本無異。
如不服本裁定應於送達後10日內向本院提出抗告狀，並繳納裁判
費新台幣1,000元。
中    華    民    國    99    年    11    月    29    日
                              書記官  林  昭  吟

司法院資訊處製作；財團法人民間司法改革基金會備份。
